【裁判字號】    97,上易,1266
【裁判日期】    970821
【裁判案由】    竊盜
【裁判全文】
臺灣高等法院臺中分院刑事判決        97年度上易字第1266號
上  訴  人  臺灣彰化地方法院檢察署檢察官
上  訴  人
即  被  告  甲○○
                    （現另案在臺灣彰化監獄執行中）
上列上訴人因被告竊盜案件，不服臺灣彰化地方法院97年度易字
第556號，中華民國97年6月5日第一審判決（起訴案號：臺灣彰
化地方法院檢察署97年度偵字第1204號），提起上訴，本院判決
如下：
    主  文
原判決撤銷。
甲○○竊盜，累犯，處拘役拾日，如易科罰金，以新臺幣壹仟
元折算壹日；又竊盜，累犯，處拘役拾日，如易科罰金，以新
臺幣壹仟元折算壹日；又竊盜，累犯，處拘役拾日，如易科罰
金，以新臺幣壹仟元折算壹日；又竊盜，累犯，處拘役拾日，
如易科罰金，以新臺幣壹仟元折算壹日；又竊盜，累犯，處拘役
拾日，如易科罰金，以新臺幣壹仟元折算壹日；又攜帶兇器毀
壞安全設備竊盜未遂，累犯，處有期徒刑陸月，如易科罰金，以
新臺幣壹仟元折算壹日，扣案之尖嘴鉗壹支、扳手貳支、油壓剪
壹支，均沒收。拘役部分應執行拘役壹佰貳拾日，如易科罰金，
以新臺幣壹仟元折算壹日。
    犯罪事實
一、甲○○曾有多次施用毒品前科紀錄，又於民國95年間，因施
    用第一級毒品及公共危險案件，經臺灣彰化地方法院分別判
    處有期徒刑1年、3月確定，又經減刑為有期徒刑6月、1月15
    日，接續執行至96年8月30日縮刑期滿執行完畢。詎其竟仍
    不知悔改，復意圖為自己不法之所有，而於下列時、地，為
    竊盜犯行：
  (一)、於97年1月25日15時許，在彰化縣埔鹽鄉○○村○○路28
      號後面農田工寮內，徒手竊得乙○○所有之抽水馬達1個
      ，變賣得款花用殆盡。
  (二)、於97年1月27日18時許，在彰化縣埔鹽鄉○○段511號農地
      工寮內，徒手竊得丁○○所有之抽水馬達1個，變賣得款
      花用殆盡。
  (三)、於97年1月29日17時許，在彰化縣埔鹽鄉○○段192號農地
      工寮內，徒手竊得庚○○所有之抽水馬達1個，變賣得款
      花用殆盡。
  (四)、於97年1月30日16時30分許，在彰化縣埔鹽鄉○○段518號
      農地工寮內，徒手竊得己○○○所有之抽水馬達1個，變
      賣得款花用殆盡。
  (五)、於97年1月31日16時許，在彰化縣埔鹽鄉○○段471號農地
      工寮內，徒手竊得丙○○所有之抽水馬達1個，變賣得款
      花用殆盡。
  (六)、於97年1月31日21時30分許，在彰化縣埔鹽鄉○○村○○
      路○○段0303號農地工寮，持客觀上可作為兇器使用之尖
      嘴鉗1支、板手2支破壞工寮大門安全設備之門鎖後，進入
      該工寮內著手竊取戊○○所有之抽水馬達時，經警當場查
      獲逮捕，始未得逞，並扣得甲○○所有之尖嘴鉗1支、板
      手2支及油壓剪1支。
    嗣經甲○○於97年2月1日1時30分許，在司法警察機關未發
    覺上揭編號(一)至(五)之犯罪前，主動向警自首前揭編號(一)至(五)
    之犯罪，而受裁判。
二、案經戊○○、乙○○、丁○○、庚○○訴由彰化縣警察局溪
    湖局報請臺灣彰化地方法院檢察署檢察官偵查起訴。
    理    由
一、上揭犯罪事實，業據上訴人即被告甲○○於警詢、偵查、原
    審及本院審理中自白不諱，核與被害人戊○○、乙○○、丁○○、庚○○、己○○○、丙○○於警詢時之指證情節相符
    ，復有彰化縣警察局溪湖分局扣押筆錄、扣押物品目錄表、
    扣押物品收據、現場照片等在卷可憑，並有尖嘴鉗1支、板
    手2支及油壓剪1支扣案可考，足認被告之自白與事實相符，
    堪予採信。本案事證已臻明確，被告犯行堪予認定。
二、核被告所為，如犯罪事實欄一之(一)至(五)部分，係犯刑法第32
    0條第1項之竊盜罪，如犯罪事實欄一之(六)部分，係犯刑法第
    321條第2項、第1項第2款、第3款之攜帶兇器毀壞安全設備
    竊盜未遂罪。其所犯上開6罪，犯意各別，行為互殊，侵害
    不同被害人之財產法益，應予分論併罰。被告曾受如犯罪事
    實欄所載有期徒刑之執行完畢，有臺灣高等法院被告前案紀
    錄表附卷可參，其於5年以內故意再犯本件有期徒刑以上之
    罪，為累犯，均應依刑法第47條第1項規定，加重其刑。另
    被告就犯罪事實欄一之(一)至(五)所示之犯罪，係於有權偵查犯
    罪之機關未發覺前，向承辦犯罪事實欄一之(六)案件之員警自
    首，而受裁判，均應依刑法第62條前段減輕其刑。又其以行
    竊之意思搜尋犯罪事實欄一之(六)所示被害人戊○○之財物，
    顯已著手於竊盜犯罪行為之實行，惟未生竊得財物之犯罪結
    果，屬未遂犯，應依刑法第25條第2項規定，按既遂犯之刑
    減輕之。原審法院因認被告罪證明確，而各予論科，固屬有
    據。惟原判決就被告所犯如犯罪事實欄一之(一)至(五)部分犯行
    ，各判處拘役30日，並定其應執行刑為拘役120日，卻未依
    刑法第41條第1項前段，諭知易科罰金之折算標準；就犯罪
    事實欄一之(六)所示犯行，未於判決主文諭知「未遂」，所適
    用法條，亦漏引刑法第321條第1項第2款、第2項之規定，均
    有違誤。被告上訴意旨認原審法院量刑過重，雖無理由；但
    檢察官上訴意旨認原判決就犯罪事實欄一之(六)部分，漏引上
    開法條，則有理由，且原判決復有上揭違誤之處，自應由本
    院予以撤銷改判。爰審酌被告曾有多次毒品前科，此有台灣
    高等法院被告全國前案紀錄表在卷可稽，復因施用毒品之需
    而為本件竊盜犯行，被告共竊盜6次、其中前5次均係自首，
    及其犯罪之動機、方法、手段、所生危害，暨犯後到庭均坦
    承犯行、態度良好、所竊取之財物價值均非高等一切情狀，
    分別量處如主文第2項所示之刑，並諭知易科罰金之折算標
    準，及就拘役部分定其應執行刑，以示懲儆。至扣案之尖嘴
    鉗1支、扳手2支、油壓剪1支，係被告所有供犯罪所用之物
    ，業經被告供明在卷，應依刑法第38條第1項第2款，宣告沒
    收。
據上論斷，應依刑事訴訟法第369條第1項前段、第364條，第299
條第1項前段，刑法第320條第1項、第321條第1項第2款、第3款
、第2項、第25條第2項、第47條第1項、第41條第1項前段、第62
條段、第38條第1項第2款、第51條第6款，刑法施行法第1條之1
，判決如主文。
本案經檢察官辛○○到庭執行職務。
中    華    民    國    97    年    8     月    21    日
            刑事第六庭  審判長法  官  李  文  雄
                              法  官  張  恩  賜
                              法  官  邱  顯  祥
上列正本證明與原本無異。
不得上訴。
                              書記官  陳  桂  芬
中    華    民    國    97    年    8    月     21    日
中華民國刑法第320條
（普通竊盜罪、竊佔罪）
意圖為自己或第三人不法之所有，而竊取他人之動產者，為竊盜
罪，處 5 年以下有期徒刑、拘役或 5 百元以下罰金。
意圖為自己或第三人不法之利益，而竊佔他人之不動產者，依前
項之規定處斷。
前二項之未遂犯罰之。
中華民國刑法第321條
（加重竊盜罪）
犯竊盜罪而有左列情形之一者，處六月以上、五年以下有期徒刑
：
一、於夜間侵入住宅或有人居住之建築物、船艦或隱匿其內而犯
    之者。
二、毀越門扇、牆垣或其他安全設備而犯之者。
三、攜帶兇器而犯之者。
四、結夥三人以上而犯之者。
五、乘火災、水災或其他災害之際而犯之者。
六、在車站或埠頭而犯之者。
前項之未遂犯罰之。


司法院資訊處製作；財團法人民間司法改革基金會備份。
